Inventaris van het archief van het Nederlands Beheersinstituut, beheersdossiers beginnend met de letters X, Y en Z
Nationaal Archief, Den Haag
- Serie 'Xanten, G. van - Zegerius, M.'
  - Zbikowski, W.F., Scherpenseel [WE 4974], ---
    Onderdeel van een omslag met meerdere dossiers. Deze omslag is aan te vragen via archiefinventaris 2.09.16.02, inventarisnummer 6281, ten name van Bellmer, J.
  - Zdrenka-Faust, A.F.E.G., Trier-Pallien, 197405
  - Zdrenka-Faust, A.F.E.J.Z., Eltville [WE 2815], ---
    Onderdeel van een omslag met meerdere dossiers. Deze omslag is aan te vragen via archiefinventaris 2.09.16.03, inventarisnummer 6142, ten name van Cohn, F.D.
  - Zdrojewski, A., Schaesberg, 197406
  - Zdrojewski, A., Schaesberg [PE40 3228], ---
  - Zdrojewski, J., Schaesberg, 197408
  - Zdrojewski, J.F., Schaesberg, 197407
  - Zdrzalke, A., Katowice, 197409
  - Zeben, F.L. van, Nijmegen, 197410
  - Zeben, G.J. van, Den Haag, 197411
  - Zeben, J. van, Arnhem, 197412
  - Zebregs-Krumbach, M., Heerlen, 197413
  - Zebrowski, F., Bergkamen, 197414
  - Zebrowski-Wuttke, M., Bergkamen [WE 4849], ---
    Onderdeel van een omslag met meerdere dossiers. Deze omslag is aan te vragen via archiefinventaris 2.09.16.02, inventarisnummer 6274, ten name van Becker-Zimmermann, A.
  - Zech (Hotel-Restaurant), Putten [DN 411], ---
    Onderdeel van een omslag met meerdere dossiers. Deze omslag is aan te vragen via archiefinventaris 2.09.16.01, inventarisnummer 2012, ten name van Algemeene Kunstvezel Maatschappij NV
  - Zech, B., Venlo [PE57 476], ---
    Onderdeel van een omslag met meerdere dossiers. Deze omslag is aan te vragen via archiefinventaris 2.09.16.01, inventarisnummer 4040, ten name van Artz-Fleuren, G.
  - Zech, B. (Zusters van het Missiehuis Sint Albertus Magnus), Venlo [Vertegenwoordiging Venlo], ---
    Onderdeel van een omslag met meerdere dossiers. Deze omslag is aan te vragen via archiefinventaris 2.09.16.04, inventarisnummer 27436, ten name van Ferstl, K. (Missiehuis St. Albertus Magnus)
    Dit dossier betreft ook: Ferstl, K. (Missiehuis St. Albertus Magnus); Gfroreis, T. (Missiehuis St. Albertus Magnus); Hirschhalmer, K. (Missiehuis St. Albertus Magnus); Nibler, F. (Missiehuis St. Albertus Magnus); Schaffeler, M. (Missiehuis St. Albertus Magnus); Walch, A. (Missiehuis St. Albertus Magnus); Weiszhaupt, P. (Missiehuis St. Albertus Magnus)
  - Zech, B. (Zusters van het Missiehuis Sint Albertus Magnus), Venlo [WFV 3742], ---
    Onderdeel van een omslag met meerdere dossiers. Deze omslag is aan te vragen via archiefinventaris 2.09.16.05, inventarisnummer 5714, ten name van Garrone, O.
  - Zech, J. von [DS 2062], ---
    Onderdeel van een omslag met meerdere dossiers. Deze omslag is aan te vragen via archiefinventaris 2.09.16.06, inventarisnummer 3853, ten name van Hollandsche Bankunie NV
  - Zech, J. von, Den Haag [DS 2055], ---
    Onderdeel van een omslag met meerdere dossiers. Deze omslag is aan te vragen via archiefinventaris 2.09.16.02, inventarisnummer 2876, ten name van Beambtenfonds der Domaniale Steenkolenmijn
  - Zech, J.G., Putten, 197415
  - Zechel, I., Wien [WE 8137], ---
    Onderdeel van een omslag met meerdere dossiers. Deze omslag is aan te vragen via archiefinventaris 2.09.16.08, inventarisnummer 6463, ten name van Kurer, R.
  - Zechentmayer, K., Frankfurt am Main [WE 8681], ---
    Onderdeel van een omslag met meerdere dossiers. Deze omslag is aan te vragen via archiefinventaris 2.09.16.04, inventarisnummer 6499, ten name van Egge, H.
  - Zecher, G., Altona, 197416
  - Zechner, F.C.J., Den Haag, 197417
  - Zechner-Beckers, H., Amsterdam, 197418
  - Zeck, J., Richterich, 197419
  - Zeckendorf, B., Paris, 197420
  - Zeckendorf, I., Waalwijk, 197421
  - Zeckendorf, T., Rotterdam, 197422
  - Zedde, G.D. van der, Enschede, 197423
  - Zedde, H.M. van de, Enschede [PE23 1775], ---
    Onderdeel van een omslag met meerdere dossiers. Deze omslag is aan te vragen via archiefinventaris 2.09.16.01, inventarisnummer 2580, ten name van Agterhuis, B.
  - Zedde, M.H., Enschede, 197424
  - Zedlitz-Trutzschler, F.C., Buenos Aires [WE 3841], ---
    Onderdeel van een omslag met meerdere dossiers. Deze omslag is aan te vragen via archiefinventaris 2.09.16.02, inventarisnummer 6209, ten name van B.P.M. (Voorzieningsfonds)
  - Zee, A. van de, Schiedam, 197431
  - Zee, A. van de, Heukelum, 197433
  - Zee, A. van der, Velp, 197432
  - Zee, A.C.C. van de, Arnhem, 197434
  - Zee, A.J., Rotterdam, 197435
  - Zee, A.J., Rotterdam [PE3 911], ---
    Onderdeel van een omslag met meerdere dossiers. Deze omslag is aan te vragen via archiefinventaris 2.09.16.01, inventarisnummer 2243, ten name van Alsbach, A.
  - Zee, A.M. van de, Bussum, 197436
  - Zee, B. van de, Gorinchem, 197437
  - Zee, B. van de, Leeuwarden, 197438
  - Zee, B. van der, Gorinchem [PE25 113], ---
  - Zee, B.A., Den Haag, 197425
  - Zee, B.J., 197439
  - Zee, C., Den Haag, 197440
  - Zee, C.B. van de, Delft, 197441
  - Zee, G. van de, Haarlem, 197442
  - Zee, G. van de, Noordwijk aan Zee, 197443
  - Zee, G. van der, Noordwijk aan Zee [PE4 519], ---
    Onderdeel van een omslag met meerdere dossiers. Deze omslag is aan te vragen via archiefinventaris 2.09.16.02, inventarisnummer 2640, ten name van Benzel, F.J.M. ten
  - Zee, G.J. van de, De Wijk, 197444
  - Zee, G.L. van der, Amersfoort, 197445
  - Zee, H. van de, Harlingen, 197446
  - Zee, H. van de, Kerkrade, 197447
  - Zee, H. van de, Amsterdam [WFN 567], ---
    Onderdeel van een omslag met meerdere dossiers. Deze omslag is aan te vragen via archiefinventaris 2.09.16.04, inventarisnummer 5457, ten name van Egmond, A. van
  - Zee, H. van der, Harlingen [PE38 2960], ---
  - Zee, H. van der, Kerkrade [PE40 3227], ---
  - Zee, J., Twisk [PE37 34], ---
    Onderdeel van een omslag met meerdere dossiers. Deze omslag is aan te vragen via archiefinventaris 2.09.16.02, inventarisnummer 3669, ten name van Beets, D.
  - Zee, J. van, Vuuren, 197483
  - Zee, J. van der, Haarlem, 197479
  - Zee, J. van der, Herwijnen, 197480
  - Zee, J. van der, Hoensbroek, 197481
  - Zee, J. van der, Sneek, 197482
  - Zee, J. van der [PD10 1165], ---
    Onderdeel van een omslag met meerdere dossiers. Deze omslag is aan te vragen via archiefinventaris 2.09.16.02, inventarisnummer 4871, ten name van Bachrach, D.
  - Zee, J.H., Delft, 197484
  - Zee, J.H., Den Haag, 197485
  - Zee, J.J. van der, Delfzijl, 197486
  - Zee, J.J. van der, Hilversum, 197487
  - Zee, J.W., Venlo, 197488
  - Zee, L. van der, Dordrecht, 197489
  - Zee, L. van der, Leeuwarden, 197490
  - Zee, M.A. van der, Groningen, 197491
  - Zee, P. van de, Amsterdam [PE1 2844], ---
    Onderdeel van een omslag met meerdere dossiers. Deze omslag is aan te vragen via archiefinventaris 2.09.16.01, inventarisnummer 3285, ten name van Amerongen-de Groot, K. van
  - Zee, P. van der, Sint Jacobiparochie, 197474
  - Zee, P. van der, Sint Jacobiparochie [PE38 819], ---
    Onderdeel van een omslag met meerdere dossiers. Deze omslag is aan te vragen via archiefinventaris 2.09.16.01, inventarisnummer 3683, ten name van Alberda, J.
  - Zee, S. van de, Hilversum, 197473
  - Zee, S. van der, Bilthoven, 197466
  - Zee, S. van der, Wormerveer, 197475
  - Zee, S. van der, Bilthoven, 197476
  - Zee, S. van der, Hilversum [PE36 671], ---
  - Zee, S. van der, Sneek [PE38 3177], ---
    Onderdeel van een omslag met meerdere dossiers. Deze omslag is aan te vragen via archiefinventaris 2.09.16.01, inventarisnummer 3711, ten name van Amelander Verein
  - Zee, S. van der(II), Franeker, 75510
  - Zee, S. van der (I), Franeker, 75509
  - Zee, T. van der, Deventer, 197472
  - Zee, T. van der, Almelo [PE65 150], ---
    Onderdeel van een omslag met meerdere dossiers. Deze omslag is aan te vragen via archiefinventaris 2.09.16.02, inventarisnummer 4078, ten name van Bisschop, J.
  - Zee, T. van der, Haarlem [DS 2486], ---
    Onderdeel van een omslag met meerdere dossiers. Deze omslag is aan te vragen via archiefinventaris 2.09.16.02, inventarisnummer 2916, ten name van Banken (Vijandelijk Vermogen)
  - Zee, W. van der, Woudenberg, 197471
  - Zee-Bakker, H.G., Haarlem, 197470
  - Zee-Fritsch, P. van, Deventer [WFV 3324], ---
    Onderdeel van een omslag met meerdere dossiers. Deze omslag is aan te vragen via archiefinventaris 2.09.16.03, inventarisnummer 5695, ten name van Dolezal, J.
  - Zee-Risico Vereniging, Amsterdam [PE72 3], ---
    Onderdeel van een omslag met meerdere dossiers. Deze omslag is aan te vragen via archiefinventaris 2.09.16.04, inventarisnummer 4501, ten name van Eerste Nederlandsche Verzekeringsmaatschappij
  - Zee-Spijker, A. van, Twisk [PE37 33], ---
  - Zee-Spijker, M., Twisk, 197469
  - Zee-Stracke, A., Scheveningen [WFG 1724], ---
    Onderdeel van een omslag met meerdere dossiers. Deze omslag is aan te vragen via archiefinventaris 2.09.16.02, inventarisnummer 5427, ten name van Bes-Godi, H.M. de
  - Zee-Stracke, A.M., Scheveningen, 197468
  - Zeebad NV, Egmond, 197467
  - Zeeders, R., Driehuis, 197465
  - Zeeders, R., Driehuis [PE28 2809], ---
    Onderdeel van een omslag met meerdere dossiers. Deze omslag is aan te vragen via archiefinventaris 2.09.16.01, inventarisnummer 3480, ten name van Akke, L.
  - Zeegel, O.E., Apeldoorn [PE10 2149], ---
    Onderdeel van een omslag met meerdere dossiers. Deze omslag is aan te vragen via archiefinventaris 2.09.16.01, inventarisnummer 2342, ten name van Aanstoot, F.C.
  - Zeegel, P.E., Apeldoorn, 197460
  - Zeegers, C., Heerlen [PE40 3732], ---
  - Zeegers, H., Putten, 197461
  - Zeegers, J., Amsterdam, 197462
  - Zeegers, J.C., Leiden [PE2 1715], ---
    Onderdeel van een omslag met meerdere dossiers. Deze omslag is aan te vragen via archiefinventaris 2.09.16.02, inventarisnummer 2115, ten name van Book, F.W.
  - Zeegers, L., Heerlen, 197463
  - Zeegers, L., Heerlen [PE40 3226], ---
  - Zeegers, O.W., Amsterdam, 197464
  - Zeegers, W., Venlo, 197492
  - Zeegers, W.J., Amsterdam, 197493
  - Zeehandelaar, A. (Tabakshandel), Amsterdam, 197494
  - Zeehandelaar, Fa., Amsterdam, 197503
  - Zeehandelaar, L., Amsterdam, 197496
  - Zeehandelaar, L.A., Amsterdam, 197495
  - Zeehandelaar, M., Zwolle, 197498
  - Zeehandelaar, M.G., Zwolle, 197499
  - Zeehandelaar, P., Amsterdam, 197497
  - Zeehandelaar, S., Rotterdam, 197500
  - Zeehandelaar, S., Zwolle, 197501
  - Zeehandelaar, S., Rotterdam [PD2 1273], ---
    Onderdeel van een omslag met meerdere dossiers. Deze omslag is aan te vragen via archiefinventaris 2.09.16.02, inventarisnummer 4736, ten name van Berg, A. van der
  - Zeehandelaar-Beffie, G., New York [PD1 3162], ---
    Onderdeel van een omslag met meerdere dossiers. Deze omslag is aan te vragen via archiefinventaris 2.09.16.02, inventarisnummer 4643, ten name van Bornstein, S.
  - Zeehandelaar-Lelie, L., Amsterdam, 197502
  - Zeehandelaar-Lelie, L., Amsterdam [PD1 3137], ---
    Onderdeel van een omslag met meerdere dossiers. Deze omslag is aan te vragen via archiefinventaris 2.09.16.02, inventarisnummer 4640, ten name van Bock, H.H.H. (Jonker Garage)
  - Zeehendorf, T., Rotterdam [PD3 1462], ---
  - Zeehuizen, J., Alkmaar, 197504
  - Zeekant (Handel- en Exploitatiemaatschappij), Den Haag [WP 2108], ---
    Onderdeel van een omslag met meerdere dossiers. Deze omslag is aan te vragen via archiefinventaris 2.09.16.01, inventarisnummer 5334, ten name van Ardath (Tobacco Companie)
  - Zeekant NV, Den Haag, 197506
  - Zeekant, J., Wijdewormer, 197505
  - Zeekant, J., Wijdewormer [PE47 152], ---
  - Zeeland Bouwonderneming, Eindhoven, 197510
  - Zeeland Rijnschepen, Rotterdam, 197511
  - Zeeland, B.N.R., Den Haag, 197507
  - Zeeland, J. van, Amsterdam, 197508
  - Zeeland-Granitz, H. van, Den Haag, 197509
  - Zeeland-Hordt, E. van, Weinheim [PE67 3787], ---
    Onderdeel van een omslag met meerdere dossiers. Deze omslag is aan te vragen via archiefinventaris 2.09.16.03, inventarisnummer 4286, ten name van Casalboni, A.
  - Zeelander, E., Amsterdam, 197512
  - Zeelander, G., Amsterdam, 197513
  - Zeelander, J., Amsterdam, 197514
  - Zeelander, N., Amsterdam, 197515
  - Zeelander-Monnikendam, E., Amsterdam, 197516
  - Zeelander-Morel, S., Gouda, 197517
  - Zeelen, G., Venlo, 197518
  - Zeelen, G.J.J., Venlo, 197519
  - Zeelen, J., Sliedrecht, 197520
  - Zeelen, J., Wankum, 197521
  - Zeelen, J., Wankum [PD21 160], ---
    Onderdeel van een omslag met meerdere dossiers. Deze omslag is aan te vragen via archiefinventaris 2.09.16.01, inventarisnummer 4931, ten name van Andriesse, G.
  - Zeelenberg, H.M., Den Haag, 197522
  - Zeelenberg, P.C., Delft, 197523
  - Zeeman, A., Huizen, 197525
  - Zeeman, A.H.L., Den Haag, 197524
  - Zeeman, B.P., Zijpe, 197526
  - Zeeman, B.P., Alkmaar [PE4 121], ---
  - Zeeman, C., Velp, 197527
  - Zeeman, C.J., Noord-Scharwoude, 197528
  - Zeeman, E., Heiloo, 197529
  - Zeeman, H.C.T., Bergen op Zoom, 197530
  - Zeeman, J., Amsterdam, 197531
  - Zeeman, J., Amsterdam [PD1 3057], ---
  - Zeeman, J., Westgraftdijk [DM 2709], ---
    Onderdeel van een omslag met meerdere dossiers. Deze omslag is aan te vragen via archiefinventaris 2.09.16.02, inventarisnummer 2732, ten name van Baart-van de Wallen, R.
  - Zeeman, J., Zuidhorn [PE27 2582], ---
    Onderdeel van een omslag met meerdere dossiers. Deze omslag is aan te vragen via archiefinventaris 2.09.16.02, inventarisnummer 3467, ten name van Bergen, U.A.
  - Zeeman, J.A.A., Amsterdam, 197532
  - Zeeman, M., Tilburg, 197533
  - Zeeman, M.D.A., Bergen op Zoom, 197534
  - Zeeman, P., Zijpe, 197535
  - Zeeman, R., Groningen, 197536
  - Zeeman, R., Rotterdam, 197537
  - Zeeman, S., Delfzijl [DM 3000], ---
    Onderdeel van een omslag met meerdere dossiers. Deze omslag is aan te vragen via archiefinventaris 2.09.16.02, inventarisnummer 2741, ten name van Benders, W.
  - Zeeman, T.J.E., Amstelveen, 197538
  - Zeeman-Ax, A.J.H., Wassenaar, 197539
  - Zeeman-Ax, A.J.H., Aerdenhout [PE28 4564], ---
    Onderdeel van een omslag met meerdere dossiers. Deze omslag is aan te vragen via archiefinventaris 2.09.16.02, inventarisnummer 3498, ten name van Beckmann, J.
  - Zeemann, W., Enschede, 197540
  - Zeemering, K., Termunten, 197541
  - Zeene, J., Den Haag, 113889
  - Zeep, J.P. van de, Den Haag, 197542
  - Zeep, V.H. van de, Den Haag, 197543
  - Zeep-, Eau de Cologne- en Parfumerieenfabriek (Sanders & Co.) NV, Leiden [DS 542], ---
    Onderdeel van een omslag met meerdere dossiers. Deze omslag is aan te vragen via archiefinventaris 2.09.16.01, inventarisnummer 2774, ten name van Albert, A.P. (Maatschappij voor Chemische Waren)
  - Zeerenner, W.A., Enschede, 197477
  - Zeeritra NV, Rotterdam, 197478
  - Zeestraten, G.C., Lisse, 197555
  - Zeestraten, J.H., Valkenburg, 197556
  - Zeeuw, A. de, Amsterdam, 197558
  - Zeeuw, A. de, 's Gravendeel, 197559
  - Zeeuw, B.G., Den Haag, 197560
  - Zeeuw, C. de, Terneuzen, 197561
  - Zeeuw, De, Zaltbommel, 197557
  - Zeeuw, De (Broodfabriek) NV, Steenbergen, 197554
  - Zeeuw, E. de, Beusichem, 197562
  - Zeeuw, E. de, Beusichem [PE62 37], ---
    Onderdeel van een omslag met meerdere dossiers. Deze omslag is aan te vragen via archiefinventaris 2.09.16.01, inventarisnummer 4062, ten name van Aken, A.C. van
  - Zeeuw, F. van der, Den Haag, 197563
  - Zeeuw, F.L. de, 's Gravendeel, 197564
  - Zeeuw, H. de, Den Haag, 197566
  - Zeeuw, H. de, Rotterdam, 197568
  - Zeeuw, H. de, Beusichem [PE62 38], ---
  - Zeeuw, H. de, Winterswijk [PE60 93], ---
    Onderdeel van een omslag met meerdere dossiers. Deze omslag is aan te vragen via archiefinventaris 2.09.16.01, inventarisnummer 4051, ten name van Aarden, P.J.
  - Zeeuw, H. van der, Leiden, 197567
  - Zeeuw, J. de, Capelle aan den IJssel, 197544
  - Zeeuw, J. de, Gorinchem, 197569
  - Zeeuw, J. de, Breukelen [DM 1855], ---
    Onderdeel van een omslag met meerdere dossiers. Deze omslag is aan te vragen via archiefinventaris 2.09.16.02, inventarisnummer 2703, ten name van Baltussen, P.L.
  - Zeeuw, J.E.J., Leidschendam, 197545
  - Zeeuw, J.H. de, Hoensbroek, 197546
  - Zeeuw, L. de, Ermelo, 197547
  - Zeeuw, M. de, Beusichem, 197548
  - Zeeuw, N. de, Zwolle [PE65 1463], ---
    Onderdeel van een omslag met meerdere dossiers. Deze omslag is aan te vragen via archiefinventaris 2.09.16.02, inventarisnummer 4086, ten name van Barthowiak-Jansen op de Haar, J.
  - Zeeuw, P. de, Wassenaar, 197549
  - Zeeuw, T. de, 's Gravendeel [PE3 796], ---
    Onderdeel van een omslag met meerdere dossiers. Deze omslag is aan te vragen via archiefinventaris 2.09.16.01, inventarisnummer 2232, ten name van Andel, H. van
  - Zeeuw, T. de, 's Gravendeel, 197550
  - Zeeuw, W., IJmuiden, 197551
  - Zeeuw, W., Haarlem [PE1 4080], ---
    Onderdeel van een omslag met meerdere dossiers. Deze omslag is aan te vragen via archiefinventaris 2.09.16.01, inventarisnummer 3331, ten name van Apelt, W.K.
  - Zeeuw, W.F. de, Den Haag, 197552
  - Zeeuw-Ruppel, M.E. van de, Zeist, 197553
  - Zeeuwsch Vlaamsche Tramweg Mij. NV, Terneuzen [DM 1871], ---
    Onderdeel van een omslag met meerdere dossiers. Deze omslag is aan te vragen via archiefinventaris 2.09.16.02, inventarisnummer 2704, ten name van Beekman-Leempoel, J.C.
  - Zeevat-Geyer, W., Wageningen, 197571
  - Zeeven, J., Ermelo, 197570
  - Zeevenhooven & Co. NV, Rotterdam [DS 46], ---
    Onderdeel van een omslag met meerdere dossiers. Deze omslag is aan te vragen via archiefinventaris 2.09.16.01, inventarisnummer 2750, ten name van Amsterdam, gemeente, energiebedrijf
  - Zeevenhooven & Co. NV, Rotterdam [DS 312], ---
    Onderdeel van een omslag met meerdere dossiers. Deze omslag is aan te vragen via archiefinventaris 2.09.16.02, inventarisnummer 2759, ten name van Bierbrouwerij 'de Leeuw'
  - Zeeventer, E.W.J. van, Amsterdam, 197572
  - Zeewoester, C.D., Bergen, 197573
  - Zeewoldt, J.A.A., Utrecht [PE54 1359], ---
    Onderdeel van een omslag met meerdere dossiers. Deze omslag is aan te vragen via archiefinventaris 2.09.16.01, inventarisnummer 3957, ten name van Aasen, H.W.A.
  - Zeewoldt, J.J.A., Utrecht, 197574
  - Zeewuster, H., Grolloo, 197575
  - Zeewuster, J., Grolloo, 197576
  - Zeewuster, J., Rolde, 197577
  - Zegel, J., Beverwijk, 197578
  - Zegel, K., Den Haag, 197579
  - Zegel-Janus, R.H., Zuidlaren, 197580
  - Zegelaar, C.A., Breda, 197581
  - Zegelaar, G., Fijnaart, 197582
  - Zegelaar, H., Heiningen, 197583
  - Zegelaar, M.B., Fijnaart, 197584
  - Zegelaar, W., Heiningen, 197585
  - Zegelink, D.G. [PE60 96], ---
  - Zegelink, J.A., Winterswijk, 197586
  - Zegelink, J.J., Winterswijk, 197587
  - Zegelink, P.A., Winterswijk, 197588
  - Zegelink-Klein Poelhuis, C.G., Winterswijk [PE60 913], ---
    Onderdeel van een omslag met meerdere dossiers. Deze omslag is aan te vragen via archiefinventaris 2.09.16.01, inventarisnummer 4059, ten name van Aalbers-Piek, D.H.
  - Zegels-Ploem, J., Herzogenrath, 197589
  - Zegels-Ploem, J., Herzogenrath [PE40 4570], ---
    Onderdeel van een omslag met meerdere dossiers. Deze omslag is aan te vragen via archiefinventaris 2.09.16.02, inventarisnummer 3918, ten name van Bagatte, W.
  - Zegen, G.M.B. van, Den Haag, 197590
  - Zegen, L.B.M., Den Haag [PE2 1406], ---
    Onderdeel van een omslag met meerdere dossiers. Deze omslag is aan te vragen via archiefinventaris 2.09.16.02, inventarisnummer 2107, ten name van Boehler, K.
  - Zegeren, B. van, Assen, 197591
  - Zegeren-Heckmann, G.H.K.G., Enschede, 197592
  - Zegeren-Heckmann, G.H.K.G., Enschede [WFV 6259], ---
    Onderdeel van een omslag met meerdere dossiers. Deze omslag is aan te vragen via archiefinventaris 2.09.16.04, inventarisnummer 5880, ten name van Freek, J.H. van
  - Zegerius, B., Amsterdam, 197593
  - Zegerius, H., Amsterdam, 197594
  - Zegerius, M., Amsterdam, 197595
- Serie 'Zegerius, M. - Zimmern, M.B.'
  - Zegerius, M., Amsterdam, 197596
  - Zegerius, M., Amsterdam [PD1 2187], ---
    Onderdeel van een omslag met meerdere dossiers. Deze omslag is aan te vragen via archiefinventaris 2.09.16.13, inventarisnummer 4609, ten name van Sijes-de Vries, S.
  - Zegers, A., Rotterdam, 197597
  - Zegers, A., Schayk, 197598
  - Zegers, A.W., Haarlem, 197599
  - Zegers, A.W.F.J., Haarlem, 197600
  - Zegers, B.A.M., Den Haag, 197601
  - Zegers, C., Heerlen, 197602
  - Zegers, G.A.M., Utrecht, 197603
  - Zegers, J., Philippine, 197604
  - Zegers, J., Terneuzen, 197605
  - Zegers, J., Den Haag, 197606
  - Zegers, J., Zevenbergen, 197607
  - Zegers, J.C., Leiden, 197608
  - Zegers, M.H.S., Venlo, 197609
  - Zegers, P.L., Amsterdam, 197610
  - Zegers, W., Den Haag [DM 731], ---
    Onderdeel van een omslag met meerdere dossiers. Deze omslag is aan te vragen via archiefinventaris 2.09.16.02, inventarisnummer 2667, ten name van Bakker, G.
  - Zegers, W., Den Haag [DM 761], ---
    Onderdeel van een omslag met meerdere dossiers. Deze omslag is aan te vragen via archiefinventaris 2.09.16.01, inventarisnummer 2668, ten name van Althusius, G.
  - Zegers, W.F.H., Den Haag [DS 2408], ---
    Onderdeel van een omslag met meerdere dossiers. Deze omslag is aan te vragen via archiefinventaris 2.09.16.01, inventarisnummer 2909, ten name van Albert de Bary & Co., H. NV
  - Zegers, W.H., Den Haag, 197614
  - Zegers, W.H., Den Haag [PE2 940], ---
    Onderdeel van een omslag met meerdere dossiers. Deze omslag is aan te vragen via archiefinventaris 2.09.16.02, inventarisnummer 2087, ten name van Bardeleben, G.B.M.K.W.L.
    Dit dossier betreft ook: Doorman, G.L.; Doorman, W.H.; Hoogenhuyze, W.G.; Ministerie van Financien; Ministerie van Justitie; Raad voor het Rechtsherstel; Wieringen, A.A.J. van
  - Zegers, W.H., Den Haag [WFN 368], ---
    Onderdeel van een omslag met meerdere dossiers. Deze omslag is aan te vragen via archiefinventaris 2.09.16.03, inventarisnummer 5447, ten name van Derksen, H.W.B.
  - Zegers-Bekink, H., Den Haag [PE67 4731], ---
    Onderdeel van een omslag met meerdere dossiers. Deze omslag is aan te vragen via archiefinventaris 2.09.16.01, inventarisnummer 4344, ten name van Arcin, L.
  - Zeggelen, C.H. van, Amsterdam, 197612
  - Zeggelen, C.H. van, Amsterdam [PE1 3351], ---
  - Zeggeling, J.W., Enschede [DM 2026], ---
    Onderdeel van een omslag met meerdere dossiers. Deze omslag is aan te vragen via archiefinventaris 2.09.16.02, inventarisnummer 2709, ten name van Baartman, F.S.
  - Zeggelink, A.J., Enschede, 197611
  - Zeggelink, A.J., Enschede, 197622
  - Zeggelink, K. (Hotel-Cafe-Restaurant De Zon), Enschede, 197613
  - Zeggeren, A. van, Haarlem, 197615
  - Zeggeren, A. van, Haarlem [PE28 6383], ---
    Onderdeel van een omslag met meerdere dossiers. Deze omslag is aan te vragen via archiefinventaris 2.09.16.01, inventarisnummer 3554, ten name van Aken, P.W. van
  - Zeggeren, G. van, Haarlem, 197616
  - Zeggeren, G. van, Haarlem [PE28 6715], ---
    Onderdeel van een omslag met meerdere dossiers. Deze omslag is aan te vragen via archiefinventaris 2.09.16.03, inventarisnummer 3522, ten name van Dekker, C.
  - Zeggeren, G.W. van, Haarlem, 197617
  - Zeggeren, J. van, Haarlem, 197618
  - Zeggeren, J. van, Haarlem [PE28 5994], ---
  - Zeggeren, J.F. van, Amsterdam, 197619
  - Zeggeren, J.F. van, Amsterdam, 197620
  - Zeggeren, W. van, Haarlem, 197621
  - Zegler, A., Geleen, 200899
  - Zegswaard, J., Den Helder [PE33 171], ---
  - Zeguers, A.H.F., Maastricht, 200900
  - Zeguers, J.A.A., Maastricht, 200901
  - Zeguers, J.H.A., Maastricht, 200902
  - Zeguers-Peters, E., Maastricht, 200903
  - Zegveld, A., Arnhem [WFN 653], ---
    Onderdeel van een omslag met meerdere dossiers. Deze omslag is aan te vragen via archiefinventaris 2.09.16.03, inventarisnummer 5459, ten name van Ditmars, W.A.J.
  - Zegveld, A. van, Leiden, 200909
  - Zegveld, A. van [KLP 100], ---
    Onderdeel van een omslag met meerdere dossiers. Deze omslag is aan te vragen via archiefinventaris 2.09.16.01, inventarisnummer 4486, ten name van Algemeene Friesche Levensverzekering Maatschappij
  - Zegveld, A. van, Arnhem [PE39 896], ---